---
title: "Práctica IV: Respuesta en frecuencia de sistemas LTI"
subtitle: "Señales y Sistemas, Grado en Ciencia de Datos - UV"
author: "Sandra Paniagua Sánchez y Gema Bravo Aguilera"
date:  "`r Sys.Date()`"  # Fecha del día actual
header-includes: |
      \usepackage{fancyhdr}
      \pagestyle{fancy}
      \fancyhead[RO,LE]{\includegraphics[width=186px]{universidad.png}}
      \fancyhead[LO,LE]{ \textbf {Grado en Ciencia de Datos} \\\textbf {Prácticas de Señales y Sistemas }}
      
output:
  # html_document:
  #   echo: yes
  #   number_sections: no
  #   theme: lumen
  #   toc: yes
  pdf_document:
    toc: yes
    toc_depth: 3
    number_sections: no
---

```{r setup, cache=F, echo=F, message=F, warning=F, tidy=F}
# CONFIGURACIÓN GENERAL
library(knitr)
options(width=100)
# Opciones generales chunks
opts_chunk$set(echo=TRUE, message=F, error=F, warning=F,
               comment=NA, fig.align='center', dpi=100, tidy=F,
               cache.path='./cache/', fig.path='./figure/')

# options(xtable.type='html')
knit_hooks$set(inline=function(x) {
  if(is.numeric(x)) {
    round(x, getOption('digits'))
  } else {
    paste(as.character(x), collapse=', ')
  }
})
# knit_hooks$set(plot=knitr:::hook_plot_html)
```

```{r, include=F}
# Especificamos las librerías necesarias en esta lista
packages=c("tidyverse", "knitr", "ggplot2", "datasets", "RColorBrewer", "dplyr", "lubridate", "kableExtra", "ramify", "signal", "tuneR", "sound", "seewave", "signal")
# use this function to check if each package is on the local machine
# if a package is installed, it will be loaded
# if any are not, the missing package(s) will be installed and loaded
package.check <- lapply(packages, FUN=function(x) {
  if (!require(x, character.only=TRUE)) {
    install.packages(x, dependencies=TRUE,repos='http://cran.rediris.es')
    library(x, character.only=TRUE)
  }
})
# verify they are loaded
search()
```

\newpage

# Práctica IV: Respuesta en frecuencia de sistemas LTI

# 1. Objetivos
En esta práctica se estudia la respuesta en frecuencia de los sistemas LTI (discretos, los continuos se
muestran en un Anexo que no forma parte de la práctica). Veremos cómo la podemos utilizar para
determinar la salida en el estado estacionario de un sistema dada una entrada. Se analizarán sistemas
con una determinada función de transferencia y, por otra parte, se dise˜nar´an sistemas para obtener una
respuesta en frecuencia.

# 2. Prelaboratorio:
*Explica la relación entre la transformada de Fourier y la transformada Z*



## 2.1. Sistemas discretos

En este apartado estudiaremos la relación que hay entre la posición de los polos y ceros de una transformada Z de un determinado sistema y su respuesta en frecuencia. Para ello consideraremos funciones de
transferencia de la forma:


¿Cómo se relacionan r y w0 con los ceros y polos en el dominio de la transformada Z (zplane)? Determina
la respuesta impulsional (impz) y la respuesta en frecuencia (freqz) para diferentes valores de r (mayores,
cercanos y menores que la unidad) y w0. ¿Qué efectos tienen estos par´ametros sobre la respuesta en
frecuencia?

**Paso 1 **
Determinar los vecores de cada entrada:

Para H1:
num1 = c(1, -2*r*cos(w0), r^2)
den1 = c(1)

Para H2:
num2 = c(1)
den2 = c(1, -2*r*cos(w0), r^2)

Y ahora le daremos valores a w0 con un r fijo:
```{r}
#Para H1:

r = 1
w0 = pi /2

num = c(1, -2*r*cos(w0), r^2)
den = c(1)

zplane(num,den)
impz(num,den, 10)
freqz(num,den)


r = 1
w0 = pi

num = c(1, -2*r*cos(w0), r^2)
den = c(1)

zplane(num,den)
impz(num,den, 10)
freqz(num,den)


r = 1
w0 = pi /4

num = c(1, -2*r*cos(w0), r^2)
den = c(1)

zplane(num,den)
impz(num,den, 10)
freqz(num,den)


#Para H2:

r = 1
w0 = pi /2

num = c(1)
den = c(1, -2*r*cos(w0), r^2)

zplane(num,den)
impz(num,den, 10)
freqz(num,den)


r = 1
w0 = pi

num = c(1)
den = c(1, -2*r*cos(w0), r^2)

zplane(num,den)
impz(num,den, 10)
freqz(num,den)


r = 1
w0 = pi /4

num = c(1)
den = c(1, -2*r*cos(w0), r^2)

zplane(num,den)
impz(num,den, 10)
freqz(num,den)


```

Y ahora le daremos valores a r con un w0 fijo:

```{r}
#Para H1:

r = 0.5
w0 = pi /2

num = c(1, -2*r*cos(w0), r^2)
den = c(1)

zplane(num,den)
impz(num,den, 10)
freqz(num,den)


r = 0.75
w0 = pi/2

num = c(1, -2*r*cos(w0), r^2)
den = c(1)

zplane(num,den)
impz(num,den, 10)
freqz(num,den)


r = 1.5
w0 = pi /2

num = c(1, -2*r*cos(w0), r^2)
den = c(1)

zplane(num,den)
impz(num,den, 10)
freqz(num,den)


#Para H2:

r = 0.5
w0 = pi /2

num = c(1)
den = c(1, -2*r*cos(w0), r^2)

zplane(num,den)
impz(num,den, 10)
freqz(num,den)


r = 0.75
w0 = pi/2

num = c(1)
den = c(1, -2*r*cos(w0), r^2)

zplane(num,den)
impz(num,den, 10)
freqz(num,den)


r = 1.5
w0 = pi /2

num = c(1)
den = c(1, -2*r*cos(w0), r^2)

zplane(num,den)
impz(num,den, 10)
freqz(num,den)


```








